【裁判字號】    98,上易,1337
【裁判日期】    980821
【裁判案由】    詐欺
【裁判全文】
臺灣高等法院臺中分院刑事判決        98年度上易字第1337號
上  訴  人  臺灣臺中地方法院檢察署檢察官
上  訴  人
即  被  告  丑○○
上  訴  人
即  被  告  戊○○
被      告  玄○○
                    現於臺灣臺中監獄臺中分監
被      告  辰○○
                    （
被      告  地○○
被      告  亥○○
被      告  乙○○
                    現於臺灣臺中監獄臺中分監
上列上訴人因詐欺案件，不服臺灣臺中地方法院98年度易字第
1840號中華民國98年7月13日第一審判決（起訴案號：臺灣臺中
地方法院檢察署98年度偵字第9188號），提起上訴，本院判決如
下：
    主  文
上訴駁回。
    理  由
一、按刑事訴訟法第三百五十條、第三百六十一條、第三百六十
    二條、第三百六十七條規定，不服地方法院之第一審判決而
    上訴者，須提出上訴書狀，並應敘述具體理由，此為上訴必
    備之程式；如所提之書狀未敘述上訴理由，或僅曾以言詞陳
    述上訴理由者，均應於上訴期間屆滿後二十日內補提理由書
    於第一審法院。第一審法院經形式審查，認逾期未補提上訴
    理由者，應定期間先命補正；逾期未補正者，為上訴不合法
    律上之程式，應以裁定駁回。倘已提出上訴理由，但所提非
    屬具體理由者，則由第二審法院以上訴不合法律上之程式，
    判決駁回。而所謂具體理由，必係依據卷內既有訴訟資料或
    提出新事證，指摘或表明第一審判決有何採證認事、用法或
    量刑等足以影響判決本旨之不當或違法，而構成應予撤銷之
    具體事由，始克當之（例如：依憑證據法則具體指出所採證
    據何以不具證據能力，或依憑卷證資料，明確指出所為證據
    證明力之判斷如何違背經驗、論理法則）；倘僅泛言原判決
    認定事實錯誤、違背法令、採証違法、判決不公、量刑失之
    過重或輕縱，而未依上揭意旨指出具體事由，或形式上雖已
    指出具體事由，然該事由縱使屬實，亦不足以認為原判決有
    何不當或違法者（例如：對不具有調查必要性之證據，法院
    未依聲請調查亦未說明理由，或援用證據不當，但除去該證
    據仍應為同一事實之認定），皆難謂係具體理由，而應認其
    上訴為不合法律上之程式（最高法院九十七年台上字第八九
    二號判決、九十七年台上字第三二六七號判決意旨及法院辦
    理刑事訴訟案件應行注意事項第一六二點參照）。
二、經查：本件上訴人台灣台中地方法院檢察官及被告等不服原
    審判決而提起第二審上訴，其中檢察官上訴固謂「本件被告
    丑○○所為之數次犯行，宣告刑分別共計有期徒刑11年5月
    ，被告玄○○、辰○○、地○○、亥○○、乙○○、戊○○
    所為之數次犯行，宣告刑分別共計有期徒刑7年2月，惟被告
    等均未賠償被害人子○○、甲○○、丙○○、卯○○、李若
    思、未○○、申○○、酉○○、戌○○、天○○、宋麗鴛、
    丁○○、庚○○、壬○○、癸○○、寅○○、許碧峨、巳○
    ○、午○○、宇○○、宙○○、黃○○、Ａ○○、己○信、
    辛○○等所受之財產上損害，且本案中受害人數眾多，遭受
    詐騙之金額甚鉅，原審對被告丑○○僅宣告有期徒刑3年8月
    之應執行刑，且對被告玄○○、辰○○、地○○、亥○○、
    乙○○、戊○○僅宣告有期徒刑1年6月之應執行刑，屬於極
    低度量刑，違反比例原則及公平原則」；被告丑○○上訴狀
    固謂：「本件被告多次之詐欺行為，應屬集合犯，論以一罪
    ，原判決以數罪併罰，應有未當，且被告坦承犯行，深具悔
    意，所處之刑未予諭知易科罰金，均有不當」云云。
三、惟查被告戊○○經原審命其補正上訴理由，已逾期仍未補正
    ，有送達證書可稽，其上訴顯不合法。次按多次詐欺，並非
    所謂集合犯，論以一罪，應數罪併罰，原審予以數罪併罰並
    無不合，丑○○徒憑己見，謂應論以集合犯一罪云云，顯非
    可採。末按關於刑之量定，乃實體法上賦予法院得為自由裁
    量之事項，倘未有逾越法律所規定之範圍，或濫用其權限，
    即不得任意指摘為違法。本件原審判決關於刑之量定部分已
    於理由中明白論述「爰分別審酌被告丑○○參與綽號「阿強
    」為首之詐欺集團，負責收購金融機構人頭帳戶資料，吸收
    被告玄○○、辰○○、地○○、亥○○、乙○○、戊○○等
    人擔任車手，指示提領贓款，聯繫「阿強」，結算分配不法
    利得，共同以上揭方式詐騙被害人，利用取得之金融機構帳
    戶作為詐欺取財匯款之工具，受害人數眾多，金額甚鉅，危
    害社會治安、金融秩序情節非輕，事後坦承上情，迄未賠償
    被害人損害，及被告等在該詐欺集團中分擔之角色，分得之
    不法利得等一切情狀，各處以如主文所示之刑，及定應執行
    之刑，被告玄○○辰○○、地○○、亥○○、乙○○、戊○
    ○部分並諭知易科罰金之折算標準」。衡情上開刑之量定，
    業已斟酌上訴意旨所指之情狀而為量定，且應執行刑既在法
    定裁量之範圍，本院認亦屬相當，自難謂原判決有何濫用權
    限或逾越法律所規定之範圍，或違反罪刑相當原則而有過重
    之情事，上訴人徒憑己見，或謂量刑過重，或謂量刑過輕，
    難未依據卷內既有訴訟資料或提出新事證，具體指摘或表明
    第一審判決關於刑之量定部分有何不當或違法之情形，揆諸
    前開說明，其上訴理由，自難謂係具體理由。是上訴人之上
    訴均不合法律上之程式，爰依刑事訴訟法第三百六十七條前
    段之規定，駁回其上訴，並不經言詞辯論為之。
三、據上論斷，應依刑事訴訟法第三百六十七條前段、第三百七
    十二條，判決如主文。
中    華    民    國    98    年    8     月    21    日
            刑事第四庭    審判長法  官  洪  耀  宗
                                法  官  許  文  碩
                                法  官  蔡 王 金 全
上列正本證明與原本無異。
不得上訴。
                                書記官  金  珍  華
中    華    民    國    98    年    8     月    24    日


司法院資訊處製作；財團法人民間司法改革基金會備份。
